src/morphology/affixes/nouns.lexc
LEXICON MAGASH !!= * __@CODE@__ reciprocals like verddežat, jumežat etc
                +N+Cmp/SgNom:%>         R          ;
                      +N+Ess:%>in       K          ;
                   +N+Sg+Gen:%>a        K          ;
  +N+Sg+Gen+Err/Orth-nom/gen:           K          ;
                   +N+Sg+Gen:%>         NPxC       ;
                   +N+Pl+Nom:%>at       K          ;
!                  +N+Pl+Nom:%>ijddá%>  NPx1V      ;
                   +N+Pl+Gen:%>ijd      K          ;
                +N+Cmp/PlGen:%>ijd      R          ;
                   +N+Pl+Acc:%>ijd      K          ;
                   +N+Pl+Ill:%>ijdda    K          ;
                   +N+Pl+Loc:%>ijn      K          ;
    +N+Pl+Loc+South+Err/Orth:%>ijs      K          ; ! !SOUTH
                   +N+Pl+Com:%>ijgujn   K          ;
                +N+Pl+Com/Sh:%>ij%-     ENDLEX     ; !guosai- ja beziiguin
                   +N+Pl+Gen:%>ijddi%>  NPxVvowch  ;
                   +N+Pl+Acc:%>ijddi%>  NPxVvowch  ;
                   +N+Pl+Ill:%>ijddás%> NPxC       ;
                   +N+Pl+Loc:%>ijnni%>  NPxVvowch  ;
                   +N+Pl+Com:%>ijddi%>  NPxPlComV1 ;


LEXICON EGEZHAGAT !!= * __@CODE@__  reciprocals like verddežagat, jumežagat etc
 +N+Cmp/SgNom:%>          R          ;
    +N+Sg+Gen:a%>X4       K          ;
    +N+Sg+Gen:a%>X4       NPx1V      ;
    +N+Pl+Nom:a%>X4t      K          ;
       +N+Ess:a%>n        K          ;
       +N+Ess:a%>n%>      NPxC       ;
  +N+Err/Orth:a%>X5       EGEZHAHKII ;
           +N:a%>%^DISIMP EGEZHAHKII ;

LEXICON EGEZHAHKII !!= * __@CODE@__ 
!          +Pl+Nom:jd%>    NPx1C     ;
           +Pl+Gen:jd      K         ;
        +Cmp/PlGen:jd      R         ;
           +Pl+Gen:jd%>    NPxC      ;
           +Pl+Acc:jd      K         ;
           +Pl+Acc:jd%>    NPxC      ;
           +Pl+Ill:jde     K         ;
           +Pl+Ill:jdasa%> NPxVvowch ;
           +Pl+Loc:jn      K         ;
           +Pl+Loc:jn%>    NPxC      ;
           +Pl+Com:jgujn   K         ;
        +Pl+Com/Sh:j%-     ENDLEX    ; !guosai- ja beziiguin
           +Pl+Com:jd%>    NPxPlComC ;
  +Pl+Com+Err/Orth:jn%>    NPxPlComC ;

LEXICON BUVSSAT  !!= * __@CODE@__ Pl. bisyll vow-fin. Short cmp-forms
                          +N:                  DenominalAdjsV1    ;
!                         +N:                  DenominalAdjsV2    ; !not very plausible
                +N+Cmp/SgNom:%>X7              flagON-R           ;
                +N+Cmp/SgNom:%>                flagOFF-R          ;
                +N+Cmp/PlGen:%>%^DISIMPjd      R                  ;
                      +N+Ess:%>n               K                  ;
!                  +N+Sg+Gen:a                 K                  ;
!                  +N+Sg+Gen:%                 K                  ; !SUB
                   +N+Pl+Nom:%>X4t             K                  ;
                   +N+Pl+Gen:%>%^DISIMPjd      K                  ;
                   +N+Pl+Acc:%>%^DISIMPjd      K                  ;
                   +N+Pl+Ill:%>%^DISIMPjde     K                  ;
                   +N+Pl+Loc:%>%^DISIMPjn      K                  ;
                   +N+Pl+Com:%>%^DISIMPjgujn   K                  ;
!                  +N+Pl+Nom:%>%^DISIMPjd%>    NPx1C              ;
!                  +N+Sg+Gen:%>                NPxC               ; !^P^
                   +N+Pl+Gen:%>%^DISIMPjd%>    NPxC               ;
                   +N+Pl+Acc:%>%^DISIMPjd%>    NPxC               ;
                   +N+Pl+Ill:%>%^DISIMPjdasa%> NPxVvowch          ;
                   +N+Pl+Loc:%>%^DISIMPjn%>    NPxC               ;
                   +N+Pl+Com:%>%^DISIMPjd%>    NPxPlComC          ;
                +N+Pl+Com/Sh:%>%^DISIMPj%-     ENDLEX             ; !guosai- ja beziiguin
       +N+Pl+Com/Sh+Err/Orth:%>X5j%-           ENDLEX             ; !guosai- ja beziiguin
!      +N+Cmp/SgNom+Err/Orth:%>X7              ENDLEX             ; ! (juovla CD)
       +N+Cmp/PlGen+Err/Orth:%>X5jd            R                  ;
          +N+Pl+Gen+Err/Orth:%>X5jd            K                  ;
          +N+Pl+Acc+Err/Orth:%>X5jd            K                  ;
          +N+Pl+Ill+Err/Orth:%>X5jde           K                  ;
          +N+Pl+Loc+Err/Orth:%>X5jn            K                  ;
    +N+Pl+Loc+South+Err/Orth:%>X5js            K                  ; ! !SOUTH
    +N+Pl+Loc+South+Err/Orth:%>%^DISIMPjs      K                  ; ! !SOUTH
          +N+Pl+Com+Err/Orth:%>X5jgujn         K                  ;
!         +N+Pl+Nom+Err/Orth:%>X5jd%>          NPx1C              ;
          +N+Pl+Gen+Err/Orth:%>X5jd%>          NPxC               ;
          +N+Pl+Acc+Err/Orth:%>X5jd%>          NPxC               ;
          +N+Pl+Ill+Err/Orth:%>X5jdasa%>       NPxVvowch          ;
          +N+Pl+Loc+Err/Orth:%>X5jn%>          NPxC               ;
          +N+Pl+Com+Err/Orth:%>X5jd%>          NPxPlComC          ;
          +N+Pl+Com+Err/Orth:%>%^DISIMPjn%>    NPxPlComC          ;
         +N+Der1+Der/Dimin+N:»X6ži%>           MALLASI-/NUORABUj- ;
     +N+Der1+Der/Dimin+N+Ess:»X6ži%>n          K                  ;
  +N+Der1+Der/Dimin+N+Pl+Nom:»X6ža%>t          K                  ;
